【裁判字號】    98,簡上,30
【裁判日期】    980416
【裁判案由】    侵占
【裁判全文】
臺灣桃園地方法院刑事判決              98年度簡上字第30號
上  訴  人  臺灣桃園地方法院檢察署檢察官
被      告  乙○○
上列上訴人因被告侵占案件，不服本院刑事庭於民國97年11月30
日所為之97年度壢簡字第2834號第一審刑事簡易判決（聲請簡易
判決處刑案號：97年度偵字第2552號），提起上訴，本院管轄之
第二審合議庭判決如下：
    主  文
上訴駁回。
    事實及理由
一、本件犯罪事實及證據，均引用如附件之原審簡易判決書所載
    （含其所引用之聲請簡易判決處刑書）。
二、上訴意旨略以：本件被告乙○○所涉犯應係刑法第336 條第
    2 項之業務侵占罪，並非原審所認定之同法第335 條第1 項
    之普通侵占罪；又被告所侵占之金額不僅只有新臺幣（下同
    ）302,413 元；再被告之犯行造成告訴人甲○○之信用破產
    ，財產及精神損害甚鉅，是原審量刑顯然過輕，而應由本院
    予以撤銷改判等語。
三、經查：
    (一)按刑法第336 條第2 項之侵占業務上持有物罪，以基於業
      務上之關係而持有他人之物實行侵占為要件。所稱業務，
      係指吾人於社會生活中所繼續經營之事務（最高法院83年
      度臺上字第3911號判決要旨參照）。本案被告於發案時雖
      係以從事亮碧思國際股份有限公司（下簡稱亮碧思公司）
      之傳銷工作為業，然依起訴意旨觀之，係告訴人於加入亮
      碧思公司後，自行向亮碧思公司購買產品並寄放於被告上
      線邱仁輝所承租之倉庫，嗣因該倉庫無多餘空間，邱仁輝
      始將產品委由被告保管，而於此期間內遭被告所侵占，是
      被告顯非係基於業務上之關係而侵占所持有告訴人之物，
      自僅應成立刑法第335 條第1 項之普通侵占罪，準此，檢
      察官認本案應係構成同法第336 條第2 項之業務侵占罪，
      即有誤會。
    (二)本案告訴人加入亮碧思公司後，係購買價值共302,413 元
      產品一節，業據告訴人分別於警詢及偵查中陳稱明確，並
      有亮碧思公司之訂購單、訂購經銷商資料、收貨人資料等
      件在卷可稽，自堪信為真，且檢察官於聲請簡易判決處刑
      書上亦認定被告所侵占者為此金額，則檢察官未再舉證證
      明被告所侵占之金額大於此數目，即遽以此為由提起上訴
      ，亦有誤會。
    (三)按法官於有罪判決如何量處罪刑，甚或是否宣告緩刑，均
      為實體法賦予審理法官裁量之刑罰權事項，法官行使此項
      裁量權，自得依據個案情節，參酌刑法第57條所定各款犯
      罪情狀之規定，於法定刑度內量處被告罪刑；除有逾越該
      罪法定刑或法定要件，或未能符合法規範體系及目的，或
      未遵守一般經驗及論理法則，或顯然逾越裁量，或濫用裁
      量等違法情事之外，自不得任意指摘其量刑違法，最高法
      院對此並著有80年臺非字第473 號、75年臺上字第7033號
      、72年臺上字第6696號、72年臺上字第3647號等判例可資
      參照。準此，法官量刑，如非有上揭明顯違法之情事，自
      不得擅加指摘其違法或不當。檢察官雖以被告之犯行導致
      告訴人信用破產，財產及精神損害甚鉅等情，而提起上訴
      ，惟本案原審審酌被告利用保管告訴人產品之機會，而侵
      占予己，造成告訴人受有302,413 元之損失，所生危害程
      度非輕，並兼衡被告之素行、犯罪動機、目的、手段，及
      其犯後卸詞狡辯，未具悔悟等一切情狀後，量處被告有期
      徒刑4 月，並依中華民國九十六年罪犯減刑條例第2 條第
      1 項第3 款、第7 條、第9 條之規定減其刑期之2 分之 1
      為有期徒刑2 月，再依修正前刑法第41條第1 項前段之規
      定諭知易科罰金之折算標準後，顯已就檢察官上訴理由所
      指摘之事項詳予審酌，並無不合，量刑亦甚妥適。
    (四)綜上所述，本案檢察官上訴意旨均容有誤會，其上訴自無
      理由，應予駁回。
據上論斷，應依刑事訴訟法第455 條之1 第3 項、第368 條、第
373 條，判決如主文。
本案經檢察官丁俊成到庭執行職務。
中    華    民    國    98    年    4     月    16    日
                    刑事第十庭  審判長法  官    江德民
                                      法  官    陳添喜
                                      法  官    蘇昌澤
以上正本證明與原本無異。
不得上訴。
                                      書記官    田宜芳
中    華    民    國    98    年    4     月    17    日


司法院資訊處製作；財團法人民間司法改革基金會備份。
